# 求助陈版，关于员工租房补贴会计核算问题。

提问人：fengyan0451 时间：2021-03-30 13:33:05
陈版：
我公司准备给员工发放或报销租房补贴。有两种方式，方式一：直接做表发放；方案二：员工拿来租房协议与发票报销一部分。
请教陈版：方式一和方式二，发放或报销的金额，是否通过应付职工薪酬—工资这个科目核算？如果不是，请问计入哪个科目？

回答人：chenyiwei
这两种方法都属于职工薪酬的一部分，应列入“应付职工薪酬——工资”，并按规定扣缴个人所得税。